臺灣臺北地方法院刑事判決　　　　　　 100年度易字第1019號
公　訴　人　臺灣臺北地方法院檢察署檢察官
被　　　告　李施金
選任辯護人　王東山律師
　　　　　　林孝甄律師
被　　　告　楊志成
上列被告因竊盜等案件，經檢察官提起公訴（100 年度偵字第53
12號），被告於準備程序中就被訴事實為有罪之陳述，經裁定改
用簡式審判程序，本院判決如下：
    主  文
李施金共同竊盜，處有期徒刑貳月，如易科罰金，以新臺幣壹仟
元折算壹日；又共同攜帶兇器竊盜，處有期徒刑陸月，如易科罰
金，以新臺幣壹仟元折算壹日；又共同攜帶兇器竊盜，處有期徒
刑陸月，如易科罰金，以新臺幣壹仟元折算壹日。應執行有期徒
刑玖月，如易科罰金，以新臺幣壹仟元折算壹日。緩刑伍年。
楊志成共同竊盜，處有期徒刑肆月，如易科罰金，以新臺幣壹仟
元折算壹日；又共同攜帶兇器竊盜，處有期徒刑陸月，如易科罰
金，以新臺幣壹仟元折算壹日；又共同攜帶兇器竊盜，處有期徒
刑陸月，如易科罰金，以新臺幣壹仟元折算壹日。應執行有期徒
刑壹年，如易科罰金，以新臺幣壹仟元折算壹日。
    事  實
一、楊志成與李施金係舊識，民國100年2月12日凌晨零時30分許
    ，楊志成以電話聯絡李施金後，2 人便共同意圖為自己不法
    之所有，基於普通竊盜及攜帶兇器竊盜之犯意聯絡，由李施
    金駕駛車牌號碼5357-FK 號自用小客貨車，與楊志成在新北
    市○○區○○路、四維路見面，楊志成上車後便指示李施金
    先駕車開往臺北市區，且雙方在車上更進一步謀議待竊取汽
    車得手後，2 人再至新北市板橋區大漢橋下會合。嗣於同日
    凌晨1 時54分許，李施金駕車搭載楊志成至臺北市○○○路
    ○ 段55號建國中學旁，楊志成下車徒步至該路段之15號停車
    格，即負責以不詳之手法竊取陳滄城所有停放在該處車牌號
    碼0453-RY 號棕色自用小客車得手，李施金則負責駕駛上開
    自用小客貨車由和平西路2 段往南海路行駛，至南海路口迴
    轉，於同日凌晨1 時56分將該自用小客貨車停在和平西路2
    段58號前，為楊志成竊取前開棕色自用小客車之犯行把風，
    至凌晨1 時58分許，待楊志成竊取上揭棕色自用小客車得手
    後，李施金便自行駕駛前開自用小客貨車右轉寧波西街經三
    元街往艋舺大道逃逸，楊志成則駕駛竊得之棕色自用小客車
    往南海路方向行駛。於同日凌晨2 時許，李施金、楊志成2
    人在約定之大漢橋下會合，李施金便將所駕駛之自用小客貨
    車停放在橋下某處，進入楊志成竊得之棕色自用小客車駕駛
    座後方，2 人復共同意圖為自己不法之所有，基於攜帶兇器
    竊盜之犯意聯絡，由楊志成駕駛竊得之棕色自用小客車至臺
    北市內尋找行竊之目標，於該日凌晨4 時許，到達臺北市○
    ○路○ 段96巷9 號附近，由李施金在車上後座把風，楊志成
    下車並持客觀上可做為兇器使用之螺絲起子1 支（未扣案）
    ，竊取停放在臺北市○○路○ 段96巷9 號前，蔣珮瑋所有車
    牌號碼0226-QZ 號BMW 廠牌自用小客車之左、右後照鏡鏡片
    1 組（價值約新臺幣【下同】48,000元）得手，嗣再另基於
    攜帶兇器竊盜之犯意聯絡，至臺北市○○區○○路4 段27巷
    10號前，另以相同手法竊取停放在該處，友達聯合旅行社有
    限公司所有，由楊睿埕管理使用，車牌號碼1010-YE 號BMW
    廠牌自用小客車之左、右後照鏡鏡片1 組（價值約120,000
    元）得手，之後，2 人便駕駛上開棕色自用小客車返回新北
    市板橋區大漢橋下，將前開竊得之贓物均移置在先前已停放
    在該處李施金所駕駛之自用小客貨車上，而楊志成遂將上開
    竊得之棕色自用小客車開至新北市○○區○○路1 段180 號
    前棄置，李施金則駕駛上開自用小貨車尾隨在後，再接應楊
    志成上車，載送楊志成返回新北市○○區○○路、四維路口
    ，由楊志成攜帶前述竊得之BMW 廠牌自用小客車左、右後照
    鏡鏡片2 組下車，離去前交付2,000 元給李施金作為前開共
    同竊盜之酬勞。嗣被害人陳滄城、蔣珮瑋、楊睿埕等發覺失
    竊，分別報警後經調閱監視器畫面，始循線查獲。
二、案經陳滄城、蔣珮瑋、楊睿埕訴請臺北市政府警察局大安分
    局報告臺灣臺北地方法院檢察署檢察官提起公訴，因李施金
    、楊志成於準備程序中就犯罪事實均為有罪陳述，經裁定依
    簡式審判程序審理。
    理  由
一、上開犯罪事實，業據被告李施金（見本院卷第25頁反面）、
    被告楊志成（見本院卷第25頁反面、第59頁反面）分別於本
    院準備程序中坦承不諱，且核與告訴人陳滄城（見臺灣臺北
    地方法院檢察署100 年度偵字第5312號卷，下稱偵卷第59頁
    至第60頁）、蔣珮瑋（見偵卷第71頁至第72頁）、楊濬埕（
    見偵卷第74頁至第76頁）於警詢中所指訴之被害情節均相符
    ，並有臺北市政府警察局大安分局指認犯罪嫌疑人紀錄表1
    份（見偵卷第53頁至第54頁）、監視器翻拍相片1 份（見偵
    卷第62頁至第69頁）、自用小客車左、右後照鏡片遭竊取之
    照片影本（見偵卷第77頁）、失車- 案件基本資料詳細畫面
    報表1 紙（見偵卷第58頁）、監視器翻拍車牌號碼為1010-Y
    E 號BMW 廠牌自用小客車左、右後照鏡片遭竊之照片1 份（
    見偵卷第83頁至第85頁）等件附卷可憑，是被告2 人前開任
    意性自白有上開證據足資佐證，堪認與事實相符，應予採信
    。綜上，本案事證明確，被告2 人之犯行，均洵堪認定，應
    依法分別論罪科刑。
二、核被告李施金、楊志成所為，就上開告訴人陳滄城部分，係
    犯刑法第320 條第1 項之普通竊盜罪；就告訴人蔣珮瑋、楊
    睿埕部分，均係犯刑法第32 1條第1 項第3 款之攜帶兇器竊
    盜罪。且被告李施金、楊志成間，就上開普通竊盜及攜帶兇
    器竊盜部分之犯行，均有犯意聯絡及行為分擔，均屬共同正
    犯。再者，被告上開分別所為之1 次共同普通竊盜既遂、2
    次共同加重竊盜既遂犯行，犯意各別，應予分論併罰。爰審
    酌被告李施金前未曾受有期徒刑之宣告，有臺灣高等法院被
    告前案紀錄表1 份在卷可稽（見本院卷第5 頁至第6 頁），
    是被告李施金之素行非劣，而被告楊志成前曾於84年、85年
    、89年間，3 度因竊盜犯行，遭法院宣告有期徒刑之刑度，
    亦有臺灣高等法院被告前案紀錄表1 份在卷可考（見本院卷
    第7 頁至第10頁），雖不構成累犯，但被告楊志成之素行即
    難稱良好，而被告2 人之犯罪動機、目的係欲貪取不法利益
    、竊取他人財物變賣賺取金錢，供己花用，犯罪手段則如前
    所述，2 人間之分工、行竊之步驟及逃離行竊現場之路線，
    均顯經事前詳細之計畫，被告2 人決非臨時起意，是被告李
    施金、楊志成之行為，均實足非難，且破壞社會治安甚鉅，
    另渠等所竊取之財物價值均甚高，故被害人所生之損害均非
    微，暨被告楊志成於警詢、偵查及本院於檢察官聲請羈押開
    庭時均全然否認犯行，直至本院於100 年5 月23日準備程序
    中始坦承犯行，並嗣後仍圖將大部分之責任卸由被告李施金
    承擔，是其犯後態度難稱良好，而因被告李施金始終坦承全
    部犯行，並顯有悔意，是其犯後態度尚佳等一切情狀，分別
    量處如主文所示之刑，且各諭知易科罰金之標準，並分別定
    其應執行之刑，併均諭知易科罰金之折算標準。
三、又按刑法第74條第1 項規定：「受2 年以下有期徒刑、拘役
    或罰金之宣告，而有下列情形之一，認以暫不執行為適當者
    ，得宣告2 年以上5 年以下之緩刑，其期間自裁判確定之日
    起算：一、未曾因故意犯罪受有期徒刑以上刑之宣告者。二
    、前因故意犯罪受有期徒刑以上刑之宣告，執行完畢或赦免
    後，5 年以內未曾因故意犯罪受有期徒刑以上刑之宣告者。
    」，查被告李施金未曾因故意犯罪受有期徒刑以上刑之宣告
    ，有上揭臺灣高等法院被告前案紀錄表1 份在卷可稽，素行
    非劣，並被告年紀正處壯年，目前有正當、穩定之工作，且
    須扶養高齡之母親、尚在就學之女兒，是本件被告李施金既
    已知悔悟，即應無庸以刑之執行達到教化其反社會行為之目
    的，且本院信被告李施金經此教訓當知所警惕而無再犯之虞
    ，本院因認對被告李施金所宣告之刑，以暫不執行為適當，
    爰併予宣告緩刑如主文所示。
四、據上論斷，應依刑事訴訟法第284 條之1 、第273 條之1 第
    1 項、第299 條第1 項前段，刑法第28條、第320 條第1 項
    、第321 條第1 項第3 款、第51條第5 款、第41條第1 項、
    第8 項、第74條第1 項第1 款，刑法施行法第1 條之1 ，判
    決如主文。
本案經檢察官徐仕瑋到庭執行職務。
中    華    民    國    100     年    7    月  22    日
                  刑事第十七庭法  官  葉力旗
上正本證明與原本無異。
如不服本判決，應於判決送達後10日內向本院提出上訴狀 (應抄
附繕本)。
                              書記官  林碧華
中    華    民    國    100     年    7     月  22    日
附錄本案論罪科刑法條全文：
（一）中華民國刑法第320條
意圖為自己或第三人不法之所有，而竊取他人之動產者，為竊盜
罪，處5  年以下有期徒刑、拘役或 5 百元以下罰金。
意圖為自己或第三人不法之利益，而竊佔他人之不動產者，依前
項之規定處斷。
前二項之未遂犯罰之。
（二）中華民國刑法第321條
犯竊盜罪而有左列情形之一者，處6 月以上、5 年以下有期徒刑
：
一、於夜間侵入住宅或有人居住之建築物、船艦或隱匿其內而犯
    之者。
二、毀越門扇、牆垣或其他安全設備而犯之者。
三、攜帶兇器而犯之者。
四、結夥三人以上而犯之者。
五、乘火災、水災或其他災害之際而犯之者。
六、在車站或埠頭而犯之者。
前項之未遂犯罰之。